# Resultate

```{r Setup Results, include=FALSE}
# Load files
load(file = "E:/R Projects/Daten_MA/Masterarbeit/data/TextArbeitszeit.rda")
Arbeitgeber_csv <- readtext(file = "E:/R Projects/Daten_MA/Masterarbeit/data/Arbeitgeber_Arbeitszeit.csv", encoding = "UTF-8")
#load LDA Results
load(file = "E:/R Projects/Daten_MA/Masterarbeit/data/LDA_Prototype_Arbeitnehmer.rda")
load(file = "E:/R Projects/Daten_MA/Masterarbeit/data/LDA_Prototype_Arbeitgeber.rda")
#get the Prototype LDA
Prototype_LDA <- getLDA(LDA_Prototype)
Prototype_LDA_Arbeitgeber <- getLDA(LDA_Prototype_Arbeitgeber)
#load the LDA Objects
load(file = "E:/R Projects/Daten_MA/Masterarbeit/data/tosca_corpus.rda")
load(file = "E:/R Projects/Daten_MA/Masterarbeit/data/Corpus_Prototype.rda")

load(file = "E:/R Projects/Daten_MA/Masterarbeit/data/tosca_corpus_Arbeitgeber.rda")
load(file = "E:/R Projects/Daten_MA/Masterarbeit/data/Corpus_Prototype_Arbeitgeber.rda")

# Topwords
load(file = "E:/R Projects/Daten_MA/Masterarbeit/data/Topwords_Arbeitgeber.rds")
Topwords_Arbeitgeber <- as.data.frame(Topwords_Arbeitgeber)
load(file = "E:/R Projects/Daten_MA/Masterarbeit/data/Topwords_Arbeitnehmer.rds")
Topwords_Arbeitnehmer <- as.data.frame(Topwords_Arbeitnehmer)



#clean corpora
Arbeitgeber_csv$complete_text <- gsub(pattern = "\\-\\s+", 
                                      replacement = "", 
                                      x = Arbeitgeber_csv$complete_text) 
Arbeitgeber_csv$complete_text <- gsub(pattern = "\\;\\s+", 
                                      replacement = "", 
                                      x = Arbeitgeber_csv$complete_text) 
Arbeitgeber_csv$complete_text <- gsub(pattern = "\\..\\s+", 
                                      replacement = " ", 
                                      x = Arbeitgeber_csv$complete_text) 
Arbeitgeber_csv$complete_text <- gsub(pattern = "\\. .\\s+", 
                                      replacement = "", 
                                      x = Arbeitgeber_csv$complete_text) 

#create variable to seperate the corpora
Arbeitgeber_csv$organisation <- "Arbeitgeber"
TextArbeitszeit$organisation <- "Arbeitnehmer"


#create corpus objects
corpus_Arbeitgeber <- corpus(Arbeitgeber_csv, text_field = "complete_text")
corpus_Arbeitnehmer <- corpus(TextArbeitszeit)

corpus_combined <- corpus_Arbeitgeber + corpus_Arbeitnehmer


#make a dfm
corpus_dfm <- tokens(corpus_combined, remove_punct = T, 
                     remove_symbols = T,
                     remove_numbers = T)  %>% 
  tokens_remove(sw) %>% tokens_group(groups = organisation) %>% 
  dfm() %>% dfm_wordstem()
```

In diesem Kapitel werden die Resultate aus den beiden Methoden vorgestellt. Im ersten Teil werden die Ergebnisse der Sentiment Analyse besprochen. Im zweiten Teil die Ergebnisse der LDA Methode.

## Sentiment Analyse
```{r Setup Sentiment Analyse, include=FALSE}
#Sentiment Analysis
#read in the Dictionaries (http://inhaltsanalyse-mit-r.de/sentiment.html)
load("data/Rauh_SentDictionaryGerman.RData")
sentiment.lexikon.rauh <- dictionary(list(positive = str_trim(sent.dictionary$feature[sent.dictionary$sentiment>0]),
                                          negative = str_trim(sent.dictionary$feature[sent.dictionary$sentiment<0])))



# sentiment pro organisation
meine_dfm_sentiment_org <- corpus_dfm %>% 
  dfm_lookup(dictionary = sentiment.lexikon.rauh)

meine_dfm_sentiment_org_prop <- dfm_weight(meine_dfm_sentiment_org, scheme = "prop")



# plot
sentiment.org <- convert(meine_dfm_sentiment_org_prop, "data.frame") %>% 
  gather(positive, negative, key = "Polarität", value = "Sentiment")

sentiment_plot <- ggplot(sentiment.org, aes(doc_id, Sentiment, colour = Polarität, fill = Polarität)) + 
  geom_bar(stat="identity") + scale_colour_brewer(palette = "Set1") + 
  scale_fill_brewer(palette = "Accent") + 
  ggtitle("Sentiment-Scores in den Zeitungen nach Verband") +
  xlab("") + ylab("Anteil") + 
  theme(axis.text.x = element_text(angle = 45, hjust = 1))
```

Bei der Sentiment Analyse werden die unterschiedlichen Wörter nach in positive oder negative Kategorien eingeteilt. Es wird auch die *Stärke* der Ausprägung gewichtet. In einer ersten Analyse ist ein Plot zu sehen, auf dem der Sentiment Score dargestellt wird. In dieser Darstellung wird der Anteil von positiven und negativen Wörtern über den ganzen Korpus aufgezeigt. Dabei spielt die Gewichtung der Wörter keine Rolle. Die Idee des Plots ist aufzuzeigen, ob es bei den beiden Verbänden grundsätzliche Unterschiede gibt, wie in Artikeln zum Thema Arbeitszeit geschrieben wird. Auf der rechten Seite befindet sich der Plot für den Korpus des SGB. Auf der linken Seite der Plot für den Korpus vom ZSAO. Es fällt auf, dass zwischen den beiden fast kein Unterschied besteht. Für beide Verbände befindet sich der Anteil der positiven Wörter bei etwas über 65%. Beim SGB ist der Anteil von negativen Wörtern ganz wenig höher als beim ZSAO. 
```{r,fig.cap="Sentiment Analyse"}
plot(sentiment_plot)

```

```{r Sentiment pro Jahr, include=FALSE}
#dfm pro Organisation

meine.dfm.Arbeitnehmer <- tokens(corpus_Arbeitnehmer, remove_punct = T, 
                     remove_symbols = T,
                     remove_numbers = T)  %>% 
  tokens_remove(sw) %>%  
  dfm() %>% dfm_wordstem() %>% dfm_group(groups = date) %>% dfm_lookup(dictionary = sentiment.lexikon.rauh)

meine.dfm.Arbeitgeber <- tokens(corpus_Arbeitgeber, remove_punct = T, 
                                 remove_symbols = T,
                                 remove_numbers = T)  %>% 
  tokens_remove(sw) %>%  
  dfm() %>%  dfm_wordstem() %>% dfm_group(groups = date) %>% 
  dfm_lookup(dictionary = sentiment.lexikon.rauh) 




# sentiment pro Organisation
sentiment.Arbeitgeber.prop <- dfm_weight(meine.dfm.Arbeitgeber, scheme = "prop") %>% 
  convert("data.frame") %>%
  gather(positive, negative, key = "Polarität", value = "Sentiment") %>% 
  mutate(Organisation = "Arbeitgeber") %>% rename(date = doc_id) 

sentiment.Arbeitnehmer.prop <- dfm_weight(meine.dfm.Arbeitnehmer, scheme = "prop") %>% 
  convert("data.frame") %>%
  gather(positive, negative, key = "Polarität", value = "Sentiment") %>% 
  mutate(Organisation = "Arbeitnehmer") %>% rename(date = doc_id) 

# zusammenfügen und reskalieren
sentiment.beide <- bind_rows(sentiment.Arbeitgeber.prop, sentiment.Arbeitnehmer.prop) %>% 
  filter(Polarität == "positive") %>% 
  select(date, Organisation, Sentiment) %>% 
  mutate(Sentiment = rescale(Sentiment, to = c(-1,1))) %>%
  mutate(Organisation = as.factor(Organisation)) 

# data wrangling for date variable
sentiment.beide$date <- unlist(sentiment.beide$date)
sentiment.beide$date <- as.Date(sentiment.beide$date, format = "%Y")
```

In einer zweiten Analyse wurde die Gewichtung der Wörter miteinbezogen. Dafür wurden die Scores der Wörter anhand der Gewichtung des Wörterbuchs miteinander verrechnet. Anschliessend wurde das Ergebnis auf einer Skala von -1 bis 1 herunterskaliert. Die Darstellung wird auf einer Zeitachse dargestellt, um damit besser die Entwicklungen abbilden zu können. Dies gibt mehr Informationen, die interpretiert werden können, als wenn es für den ganzen Korpus berechnet worden wäre. In der Darstellung ist zu sehen, dass die Schwankung beim SGB um einiges ausgeprägter ist, als beim ZSAO. Beim Arbeitgeber:innenverband wird ab Mitte der 30er Jahre eher neutral über das Thema Arbeitszeit geschrieben. Der verrechnete Sentiment-Score schwankt in einem Bereich zwischen -0.5 und 0.5. Vor dieser Stabilisierung wurde beim ZSAO aber sehr negativ über das Thema berichtet. Der Sentiment-Score im Jahr 1936 erreicht sogar das Ende der negativen Skala. Dieses Ende der Skala wird bei der Zeitschrift des SGB nie erreicht. Beim Arbeitnehmer:innenverband schwankt der Score in einem grösseren Bereich und bleibt kaum stabil. Spitzenwerte werden sowohl auf der positiven Skala (1) wie auch auf der negativen Skala (-0.9) erreicht. Generell scheint der SGB somit mit stärker ausgeprägten Emotionen über das Thema der Arbeitszeit zu berichten.
```{r, fig.cap="verrechneter Sentiment Score pro Jahr pro Organisation"}
ggplot(sentiment.beide , aes(date, Sentiment, colour = Organisation, group = Organisation)) + 
  geom_line() + 
  geom_hline(yintercept = 0, linetype = "dashed", color = "lightgray") + 
  geom_vline(xintercept =  as.numeric(lubridate::ymd("1950-01-01")), linetype = "dashed", color = "black") +
  scale_colour_brewer(palette = "Set1") + 
  scale_x_date(date_breaks = "6 years", date_labels = "%Y") + 
  theme(axis.text.x = element_text(angle = 45, hjust = 1)) + 
  ggtitle("Verrechnete Sentiment-Scores für beide Verbände") + 
  xlab("Jahr") + facet_grid(rows = vars(Organisation))

```


## LDA

Bei der LDA wurden die beiden Korpora getrennt voneinander analysiert. Aus diesem Grund werden die Ergebnisse in zwei Unterkapiteln beschrieben. Bei beiden Korpora mussten die Anzahl Topics vom Autor festgelegt werden. Dieses Vorgehen wird bei beiden Korpora beschrieben. Ausserdem wurde nebst den quantitativen Klassifizierung auch noch qualitative Auswertung von Zufallsstichproben gemacht. Dabei wurden die Texte zufällig aus den beiden Korpora ausgewählt und anschliessend von Hand codiert. Eine Übersicht über diese Kodierung findet sich im Anhang. Diese qualitative Auswertung hat geholfen die Anzahl der Topics besser festlegen zu können. Einerseits konnten so Topics, die vorher nicht interpretierbar waren, verstanden werden. So zum Beispiel wenn Abkürzungen in den Topwörtern nicht aufgefallen sind oder wenn Wörter nicht eindeutig interpretierbar waren. Andererseits konnte ein besseres Verständnis bestimmte Topics erreicht werden. Zum Beispiel die Statistik Topics und die Erkenntnis, dass französische Wörter in den Statistiktabelle vorkommen, konnte dank dieser Ergänzung erkannt werden. Für Topwörter, die trotz diesen zufällig ausgewählten Texten nicht interpretiert werden konnten, wurde jeweils eine `KWIC` Suche durchgeführt. Dies erlaubte es das Wort eventuell mihilfe des Kontexts verstehen zu können. Ein weiterer Parameter, der bei der LDA Analyse von Rieger et al. ausgewählt werden muss ist die Anzahl der Wiederholungen. Im Text werden mindestens 50 Durchgänge vorgeschlagen. Diese Anzahl erwies sich für die Auswertungen dieser Korpora als sehr robust. Bei den Durchgängen mit derselben Anzahl Topics wurden die Topics immer wieder erkannt. Der einzige Unterschied waren die Sortierung der Topics. Es gibt keine genaue Dokumentation über die Häufigkeit der Analysen. Die LDA Analysen mit den ausgewählten Parametern sind aber mindestens 30x durchgeführt worden. Grund dafür waren vor allem das Debugging von Scripten oder Plots, das nicht an einem Tag durchgeführt werden konnte. Dabei wurde jeweils immer wieder der ganze Durchlauf reproduziert, inklusive den LDA Analysen.

### Arbeitnehmer:innen

Für die Gewerkschaftliche Rundschau wurden neun verschiedene Topics vorgegeben. Die Resultate lassen sich mit neun Topics am besten interpretieren. Bei einer grösseren Anzahl Topics gibt es mehr nicht gebrauchbare Topics, die nicht interpretiert werden können. Bei weniger Topics fielen aber jeweils einige der sonst differenzierbaren Topics weg. Die Anzahl der Topics wurde in Annäherungsschritten so ausgewählt. Dabei wurden LDA Analysen mit fünf bis 15 Topics durchgeführt. Eine Übersicht über die Topics findet sich in der nachfolgenden Abbildung. Dort werden die 8 häufigsten Wörter (auch Topwords genannt) der Topics in einer Tabelle dargestellt.
```{r, results='asis'}
kbl(Topwords_Arbeitnehmer, caption = "Topics Arbeitnehmer", booktabs = T) %>% 
  kable_styling(latex_options = c("scale_down", "hold_position"))
```

Aus diesen Topwords können nun die verschiedenen Topics herausgelesen werden. Die Titel der Topics wurden dem Thema entsprechend gewählt. Wie in der Tabelle zu sehen ist, gibt es zwei unbrauchbare Topics. Diese Topics haben nichts mit dem Thema der Arbeitszeit zu tun, sondern sind aufgrund der Beschaffung des Datenmaterials herausgebildet worden. Das Topic 9 stammt aus den Wörtern, die jeweils in den Kopfzeilen der Zeitschrift zu finden sind. In dieser Kopfzeile finden sich die Angaben zum Herausgeber (*Gewerkschaftsbund, Bern*), zum Preis des Hefts (*jährlich, Bestellung*) sowie ein Hinweis zu einer Reihe von anderen Büchern, die bereits herausgegeben worden sind. Eines dieser Bücher ist von Max Weber und hat das Wort Arbeitszeit im Titel. Dies ist auch der Grund wieso immer wieder Texte mit dieser Kopfzeile erscheinen. Auch das Topic 7 wurde wahrscheinlich aufgrund dieser Kopfzeile geformt. Die Wörter *wurde(n)* und *damals* implizieren etwas vergangenes. *Buch*, *Seiten* und *Verfasser* beziehen sich auf eine Publikation. Es könnte jedoch auch sein, dass dieses Topic auch teilweise in den Texten auftaucht, bei denen eine Referenz gemacht wird. 

Die anderen sieben Topics zeigen jedoch gut abgrenzbare Themen, die mit dem Thema Arbeitszeit zu tun haben. Das Topic 1 entspricht der Diskussion um die Automatisierung und wie diese verteilt wird. Die Wörter *soziale* und *Freizeit* weisen dabei auf eine sozialpolitische Haltung hin, was beim SGB durchaus sinnvoll ist. *Technischen*, *Ländern* und *Bundesrepublik* zeigt, dass dieses Thema nicht national isoliert ist, sondern sich jeweils auch an anderen Ländern orientiert. Dies wird auch im Topic 4 noch einmal verstärkt dargestellt. Dieses Topic besteht fast ausschliesslich aus Wörtern, die zeigen wie international diese Diskussion ist. Mithilfe der qualitativen Analyse konnte ausserdem festgestellt werden, dass einige der Artikel über die Entwicklungen und Verhandlungen der International Labour Organization (ILO) berichten. Dies wird durch die Wörter *Übereinkommen* und *Kommission* gut gezeigt. Gleichzeitig berichtet der SGB auch über die eigenen Verhandlungen. Dies ist im Topic 6 erkennbar. Auch hier stehen Wörter zu politischen Verhandlungen (*Verträge, Verhandlung*). Bei diesen Verträgen bezieht es sich wohl auf die abgeschlossenen GAV zwischen den Betrieben und den Verbänden. Auch der Staat wird als dritte Ordnungskraft erwähnt (*EVD* steht für Eidgenössisches Volkswirtschaftsdepartement). Auch die rechtlichen Dimensionen der Arbeitszeitfrage wird in den Topics gut erkennbar. Das Topic 2 bezieht sich auf verschiedene Regelungen (*Vorschriften, Regelung, Bestimmungen*) und die Rechtsartikel (*Art*). Speziell oft wurden dabei wahrscheinlich die Bestimmungen zu Jugendlichen und Ferien besprochen. Nebst den Jugendlichen wird anscheinend auch öfters über Frauen [!sic] und Arbeitsbedingungen geschrieben. Das Topic 3 zeigt, dass in dieser Diskussion sowohl die Arbeitszeit (*Uhr, Pausen*), die Arbeitsqualität (*Getränke, Luft*) wie auch der Arbeitsort (*Heimarbeit*) diskutiert worden sind. Die letzten beiden Topics beziehen sich auch die Entwicklung oder den momentanen Stand der Arbeitszeit (*Arbeiter, Arbeitszeit*). Das Topic 5 scheint sich dabei mehr mit Statistiken auszudrücken. Es werden einige Wörter gebraucht, die Dinge quantifizieren (*Prozent, Stunden, Zahl, pro, Jahr*). Wie auch im Topic 8 wird das Wort *mehr* oft benützt. Dabei ist jedoch nicht ganz klar, ob sich das mehr auf die Arbeitszeit oder Arbeitsbedingungen bezieht. Jedoch wird ein Gefühl von einer negativen Entwicklung für Arbeitnehmer:innen deutlich. Im Topic 8 wird dieses negative Gefühl durch die Begriffe *immer* und *müssen* verstärkt.

Eine weitere Möglichkeit die Topics besser zu verstehen, ist die Entwicklung über die Zeit anzuschauen. Dafür wird der Anteil des Topics am Gesamtkorpus über die Jahre geplottet. So kann zum Beispiel bestimmt werden, ob sich ein Topic auf eine bestimmte Zeit bezieht, oder ob es konstant ein wichtiges Thema ist. Die nicht brauchbaren Topics wurden nicht in diese Analyse miteinbezogen. Aus diesem Grund sind nur sieben Topics auf dem Plot zu sehen.

```{r Prepare PlotTopics SGB, include=FALSE}
tosca_corpus$meta$id <- paste("id", tosca_corpus$meta$id, sep = "")

```

```{r, fig.cap="Topics verteilt über die Jahre SGB"}
plotTopic(object = tosca_corpus, ldaresult = Prototype_LDA, ldaID = names(Corpus_Prototype),
          rel = TRUE, curves = "smooth", smooth = 0.1, legend = "topleft", ylim = c(0, 0.5), unit = "year",
          select = c(1,2,3,4,5,6,8), tnames = c("Automation", "Rechtslage", "Frauen", "International", "Statistik", "SGB", "Mehr"))
```

Am häufigsten vertreten ist Topic 8, das die negativen Gefühle in der Diskussion um die Arbeitszeit ausdrückt. Bis ins Jahr 1962 hat dieses Topic, mit kleinen Ausnahmen, den höchsten Anteil aller Topics am Gesamtkorpus. Nach 1962 fällt das Topic extrem steil bis es schlussendlich 1967 wieder stark ansteigt und bis 1970 wieder das meist vertreten Topic ist. Das zweite starke Topic ist die Nummer 5, das die Spitzenposition vom Topic 8 in den 40er Jahren kurz abgelöst hat und auch sonst stark vertreten ist. Dabei handelt es sich um die Statistiken rund um die Arbeitszeit. Das letzte Topic mit hohen Höchstwerten ist das internationale Topic. Auch dieses Topic bleibt konstant wichtig, ist jedoch von hoher Fluktuation gekennzeichnet. 
Die mittleren Topics sind das Topic 2 und 6. Das Topic um rechtliche Bestimmungen bleibt bis Mitte der 40er Jahre ziemlich stark vertreten. Anschliessend nimmt der Anteil jedoch schnell ab bis es sich dann Mitte 50er Jahre wieder ein bisschen gefangen hat. Das Topic mit den Berichten über die Aktivitäten des SGB tauscht den Anteil ungefähr mit dem rechtlichen Topic aus. Bis zu den 40er Jahren ist das SGB Topic konstant unterhalb des rechtlichen Topics. Ab den 50er Jahren steigt und fällt es entgegengesetzt des rechtlichen Topics, bis es dann ab den 60er Jahren kaum mehr vorkommt. 
Die Topics die am wenigsten häufig vorkommen sind das Topic 1 und 3. Die Diskussion um Frauen und die Arbeitszeit hat immer wieder kurze und hohe Gipfel, die erreicht werden. Dabei ist vor allem der Gipfel zwischen 64 und 66 interessant. Das Frauen Topic ist da mit Abstand das am meist vertretene Topic. Das Automation Topic hat einen sehr kleinen Anteil am ganzen Korpus. Es bleibt jedoch relativ konstant und kommt trotzdem immer in den Texten vor. 
Generell ist auffällig wie fast alle Topics im Jahr 1964 stark an Anteil verlieren und alle ausser drei Topics (Frauen, SGB und Mehr) sogar auf Null Prozent Anteil sinken. Ab dem Jahr 66 und 67 steigen fast alle Topics aber wieder rasant an. 

### Arbeitgeber:innen

Auch beim Korpus des *Schweizer Arbeitgeber* wurde die Anzahl Topics mit Annäherungsschritten bestimmt. Da der Korpus allerdings um einiges grösser ist wurde auch die Anzahl der Topics grösser gewählt. Ausprobiert wurden LDA's mit sieben bis 20 Topics. Schlussendlich wurde das Ergebniss mit 12 Topics ausgewählt. Auch hier aus dem Grund, dass bei weniger Topics einige der vorhandenen spannenden Topics nicht mehr angezeigt werden. Auch hier sind die Topwords der Topics in einer Tabelle dargestellt:
```{r Topword Arbeitgeber:innen}
kbl(Topwords_Arbeitgeber, caption = "Topics Arbeitgeber", booktabs = T) %>% 
  kable_styling(latex_options = c("scale_down", "hold_position"))
```


Weitere Ähnlichkeiten mit dem anderen Korpus zeigen die Topics 1 und 5. Das Topic 1 entspricht dem Topic 8 des SGB. Die Wörter *heute, mehr, müssen* und *Arbeitszeit* sind in beiden Korpus in diesem Topic aufzufinden. Beim Topic 5 handelt es sich auch um ein Topic über die rechtlichen Bestimmungen. Die Wörter *Bestimmung, Art, Vorschriften* und *Stunden* sind in beiden Korpora in diesem Topic zu finden. Während es beim SGB vor allem um Jugendliche und die Ferien geht, scheint es beim ZSAO um das Arbeitsgesetz oder das Fabrikgesetz als ganzes zu gehen. Das Thema Ferien wird in den Texten des Arbeitgeber:innenverbandes in einem eigenen Topic ausgewiesen. Im Topic 9 scheint es um die verschiedenen Ferienabmachungen(*Bestimmungen, Art*) der Unternehmen und Gewerkschaften zu gehen. Das Topic 8 im Arbeitgeber:innenkorpus lässt sich mit dem Topic 6 des SGB vergleichbar, ist jedoch ein bisschen anders ausgestaltet. In diesem Topic geht es um die Aktivität und den Bestand des Verbandes. Nebst der Berichterstattung über seine politische Aktivität berichtet der ZSAO auch über die eigenen Mitglieder. Die Wörter *Arbeitgeberorganisation, Verband, Arbeitgeberverband* und *Zentralverband* beziehen sich sowohl auf den ZSAO, wie auch auf kleinere Verbände. Die Angaben *Schweiz* und *Zürich* beschreiben an welchen Orten die Mitgliederverbände tätig sind. Die Mitglieder scheinen in Zürich sehr aktiv zu sein.
Die Topics 3 und 12 lassen sich nicht mit einem Topic aus dem SGB Korpus vergleichen. Im Topic 12 finden sich Wörter, die den Status einer Person angeben (*Dr* und *Prof*). Nach einer genaueren Analyse des Kontext der Wörter wurde klar, dass mit diesem Topic auf bestimmte Personen verwiesen wird. Dabei ist es meistens entweder in einem Zitat Kontext (daher auch das Wort *Seiten*) oder mit einem Hinweis auf eine abgehaltene Sitzung und der anwesenden Personen (z.B. von einer bestimmte *AG*). Das Topic 3 zeigt eine Dimension der Arbeitszeitdiskussion. Es geht um die Ansicht, dass Arbeit eines der Grundbedürfnisse der Menschen ist (*Arbeit* und *Menschen*). Ausserdem geht es um die Auswirkungen von Arbeitszeitverkürzungen auf die Betriebe und Mitarbeitenden (*Mitarbeiter, Betrieb, Vorgesetzten, Arbeiter, Angestellten* und *Meister*). 
Im Korpus des ZSAO sind Wörter die quantifizieren um einiges öfter vorhanden als bei den Texten des SGB. So finden sich in diesem Korpus gleich vier verschiedene Statistik Topics. Das Topic 4 lässt sich am ehesten mit dem Statistik Topic des SGB vergleichen. Das Topic repräsentiert kein bestimmtes Thema, sondern zeigt einfach quantifizierende Wörter (*rund, Zahl, Quartal, Jahr, Mio* und *Franken*). Mit dem letzten Wort *ausländischen* wird jedoch noch eine weitere Dimension dargestellt, die im SGB Korpus nicht zu sehen war. Dabei handelt es sich um die Anzahl Fremdarbeiter:innen. Das Topic 11 zeigt Statistiken zu Wohnungen, Beschäftigung (*d'emploi*) und Import (*l'importation*). Diese Statistiken werden jeweils auf deutsch und französisch abgedruckt. Es scheint sich dabei ausserdem um ein regelmässiges Register (*index*) eines Quartals zu handeln. Das Topic 7 repräsentiert Exportstatistiken. Im Topic 2 scheint es um eine Gegenüberstellung von Lebenskosten und Stundenverdiensten zu gehen. 
Ein schön abgrenzbares Topic findet sich bei der Nummer 6 und 10. Im Topic 6 wird die Diskussion um eine Arbeitszeitverkürzung dargestellt. Erwähnt werden verschiedene politische Verhandlungsparteien (*Bundesrat, Kommission* und *Nationalrat*) und das politische Instrument (*Initiative*). Mit grosser Wahrscheinlichkeit bezieht sich das Topic auf die Initiative der 44-Stundenwoche des Landesring der Unabhängigen und der SGB Initiative *Zur Verkürzung der Arbeitszeit*. Im Topic 10 werden Begriffe über Streik und dessen Auswirkung gesammelt. Dabei scheint es vor allem ein Bericht über die Verhandlungen des ZSAO mit den Gewerkschaften zu sein.

```{r Prepare PlotTopics ZSAO, include=FALSE}
#topics over time 
tosca_corpus_Arbeitgeber$meta$id <- paste("id", tosca_corpus_Arbeitgeber$meta$id, sep = "")

```

Auch für diesen Korpus wurden einige Topics ausgewählt, die genauer angeschaut wurden. Dafür wurden die Topics 1 (Mehr), 3 (Diskussionen um die Verkürzung der Arbeitszeit), 5 (rechtliche Bestimmungen), 6 (44-Stundenwoche Initiative), 9 (Ferien) und das Topic 10 (Streik) ausgewählt.

```{r, fig.cap="Topics verteilt über die Jahre ZSAO"}
plotTopic(object = tosca_corpus_Arbeitgeber, ldaresult = Prototype_LDA_Arbeitgeber, 
          ldaID = names(Corpus_Prototype_Arbeitgeber),
          rel = TRUE, curves = "smooth", smooth = 0.1, legend = "left", ylim = c(0, 0.5), unit = "year",
          select = c(1,3,5,6,9,10),
          tnames = c("Mehr","Arbeit", "Rechtslage", "44h-Woche", "Ferien", "Streik"))
```

Bei dieser Grafik fällt direkt auf, dass der Anteil des Topic 1 am gesamten Korpus extrem hoch ist. Teilweise ist es in fast 50% aller Texte zu finden. Es besteht eine grosse Differenz zwischen diesem Topic und den restlichen. Einzig das Ferien Topic kommt einmal in die Nähe. Mitte der 40er Jahre scheint das Ferien Topic den Anteil des Topic 1 zu übernehmen. Nach diesem kurzen hoch fällt der Anteil aber schnell wieder auf unter 10%. Am Ende des Untersuchungszeitraums steigt der Anteil wieder steil an. Das Topic zur Rechtslage hat auch einen kurzen Anstieg zu Beginn der 40er Jahren. Zwei weiteren Spitzenwerte erreicht das Topic in den 60er Jahren. Das Topic der 44-Stundenwocheinitiative wird kurz vor den 50er Jahren bis Ende der 60er Jahre diskutiert. Dies bestätigt die Annahme, dass es sich wirklich um die beiden Initiativen handelt. Der Sammelbeginn der Initiative zur 44-Stundenwoche war 1954 und die Abstimmung schlussendlich 1958. Bei der Initiative des SGB wurde 1959 begonnen mit Unterschriften sammeln, bis sie 1964 schlussendlich zurückgezogen worden ist. Die beiden letzten Topics über Streik und die Diskussion um Arbeit kommen beide selten vor. Der höchste Anteil des Streik Topics wird zu Beginn des Zeitstrahls in den 30er Jahren gemessen. Nach dem Friedensabkommen von 1937 steigt der Anteil aber kaum über 5%, mit Ausnahme von vier Jahren um 1950. Beim Topic 3 sind vor allem zwei Phasen mit höherem Anteil zu erkennen. Die erste Phase dauer ca. 10 Jahre zwischen 1935 - 45. Die zweite Phase ist kürzer und dauert von ca. 1949 - 1954. Ähnlich wie beim Ferien Topic steigt am Ende des Untersuchungszeitraums der Anteil dieses Topics wieder an. 

```{r, fig.cap="Statistik Topics verteilt über die Jahre ZSAO"}
plotTopic(object = tosca_corpus_Arbeitgeber, ldaresult = Prototype_LDA_Arbeitgeber, 
          ldaID = names(Corpus_Prototype_Arbeitgeber),
          rel = TRUE, curves = "smooth", smooth = 0.1, legend = "left", ylim = c(0, 0.5), unit = "year",
          select = c(2,11,7,4),
          tnames = c("Kosten", "Index", "Export", "Fremdarbeit"))
```


### Validität

