# Resultate

```{r Setup Results, include=FALSE}
# Load files
load(file = "E:/R Projects/Daten_MA/Masterarbeit/data/TextArbeitszeit.rda")
Arbeitgeber_csv <- readtext(file = "E:/R Projects/Daten_MA/Masterarbeit/data/Arbeitgeber_Arbeitszeit.csv", encoding = "UTF-8")
#load LDA Results
load(file = "E:/R Projects/Daten_MA/Masterarbeit/data/LDA_Prototype_Arbeitnehmer.rda")
load(file = "E:/R Projects/Daten_MA/Masterarbeit/data/LDA_Prototype_Arbeitgeber.rda")
#get the Prototype LDA
Prototype_LDA <- getLDA(LDA_Prototype)
Prototype_LDA_Arbeitgeber <- getLDA(LDA_Prototype_Arbeitgeber)
#load the LDA Objects
load(file = "E:/R Projects/Daten_MA/Masterarbeit/data/tosca_corpus.rda")
load(file = "E:/R Projects/Daten_MA/Masterarbeit/data/Corpus_Prototype.rda")

load(file = "E:/R Projects/Daten_MA/Masterarbeit/data/tosca_corpus_Arbeitgeber.rda")
load(file = "E:/R Projects/Daten_MA/Masterarbeit/data/Corpus_Prototype_Arbeitgeber.rda")

# Topwords
load(file = "E:/R Projects/Daten_MA/Masterarbeit/data/Topwords_Arbeitgeber.rds")
Topwords_Arbeitgeber <- as.data.frame(Topwords_Arbeitgeber)
load(file = "E:/R Projects/Daten_MA/Masterarbeit/data/Topwords_Arbeitnehmer.rds")
Topwords_Arbeitnehmer <- as.data.frame(Topwords_Arbeitnehmer)



#clean corpora
Arbeitgeber_csv$complete_text <- gsub(pattern = "\\-\\s+", 
                                      replacement = "", 
                                      x = Arbeitgeber_csv$complete_text) 
Arbeitgeber_csv$complete_text <- gsub(pattern = "\\;\\s+", 
                                      replacement = "", 
                                      x = Arbeitgeber_csv$complete_text) 
Arbeitgeber_csv$complete_text <- gsub(pattern = "\\..\\s+", 
                                      replacement = " ", 
                                      x = Arbeitgeber_csv$complete_text) 
Arbeitgeber_csv$complete_text <- gsub(pattern = "\\. .\\s+", 
                                      replacement = "", 
                                      x = Arbeitgeber_csv$complete_text) 

#create variable to seperate the corpora
Arbeitgeber_csv$organisation <- "Arbeitgeber"
TextArbeitszeit$organisation <- "Arbeitnehmer"


#create corpus objects
corpus_Arbeitgeber <- corpus(Arbeitgeber_csv, text_field = "complete_text")
corpus_Arbeitnehmer <- corpus(TextArbeitszeit)

corpus_combined <- corpus_Arbeitgeber + corpus_Arbeitnehmer


#make a dfm
corpus_dfm <- tokens(corpus_combined, remove_punct = T, 
                     remove_symbols = T,
                     remove_numbers = T)  %>% 
  tokens_remove(sw) %>% tokens_group(groups = organisation) %>% 
  dfm() %>% dfm_wordstem()
```

In diesem Kapitel werden die Resultate der beiden Methoden vorgestellt. Im ersten Teil werden die Ergebnisse der Sentiment-Analyse besprochen. Im zweiten Teil folgt die Beschreibung der Ergebnisse der LDA-Methode.

## Sentiment-Analyse
```{r Setup Sentiment Analyse, include=FALSE}
#Sentiment Analysis
#read in the Dictionaries (http://inhaltsanalyse-mit-r.de/sentiment.html)
load("data/Rauh_SentDictionaryGerman.RData")
sentiment.lexikon.rauh <- dictionary(list(positive = str_trim(sent.dictionary$feature[sent.dictionary$sentiment>0]),
                                          negative = str_trim(sent.dictionary$feature[sent.dictionary$sentiment<0])))



# sentiment pro organisation
meine_dfm_sentiment_org <- corpus_dfm %>% 
  dfm_lookup(dictionary = sentiment.lexikon.rauh)

meine_dfm_sentiment_org_prop <- dfm_weight(meine_dfm_sentiment_org, scheme = "prop")



# plot
sentiment.org <- convert(meine_dfm_sentiment_org_prop, "data.frame") %>% 
  gather(positive, negative, key = "Polarität", value = "Sentiment")


```

Bei der Sentiment-Analyse werden die unterschiedlichen Wörter in positive oder negative Kategorien eingeteilt und zusätzlich wird auch die „Stärke“ der Ausprägung angegeben. In einer ersten Analyse ist ein Plot zu sehen, auf dem der Sentiment Score dargestellt wird. In der Abbildung 4.1 wird der Anteil von positiven und negativen Wörtern über den ganzen Korpus aufgezeigt. Damit soll identifiziert werden, ob es bei den beiden Verbänden grundsätzliche Unterschiede bei der Kommunikation betreffend der Arbeitszeit gab. Auf der rechten Seite befindet sich der Plot für den Korpus des SGB und auf der linken Seite der Plot für den Korpus vom ZSAO. Es fällt auf, dass zwischen den beiden fast kein Unterschied besteht. Für beide Verbände befand sich der Anteil der positiven Wörter bei knapp über 65%. Beim SGB war der Anteil von negativen Wörtern mit 34.1% ganz wenig höher als beim ZSAO mit 33.5%. 


```{r, fig.cap="Sentiment Score der beiden Zeitschriften"}
ggplot(sentiment.org, aes(doc_id, Sentiment, colour = Polarität, fill = Polarität)) + 
  geom_bar(stat="identity") + scale_colour_brewer(palette = "Set1") + 
  scale_fill_brewer(palette = "Accent") + 
  xlab("") + ylab("Anteil") + 
  theme(axis.text.x = element_text(angle = 45, hjust = 1))

```

```{r Sentiment pro Jahr, include=FALSE}
#dfm pro Organisation

meine.dfm.Arbeitnehmer <- tokens(corpus_Arbeitnehmer, remove_punct = T, 
                     remove_symbols = T,
                     remove_numbers = T)  %>% 
  tokens_remove(sw) %>%  
  dfm() %>% dfm_wordstem() %>% dfm_group(groups = date) %>% dfm_lookup(dictionary = sentiment.lexikon.rauh)

meine.dfm.Arbeitgeber <- tokens(corpus_Arbeitgeber, remove_punct = T, 
                                 remove_symbols = T,
                                 remove_numbers = T)  %>% 
  tokens_remove(sw) %>%  
  dfm() %>%  dfm_wordstem() %>% dfm_group(groups = date) %>% 
  dfm_lookup(dictionary = sentiment.lexikon.rauh) 




# sentiment pro Organisation
sentiment.Arbeitgeber.prop <- dfm_weight(meine.dfm.Arbeitgeber, scheme = "prop") %>% 
  convert("data.frame") %>%
  gather(positive, negative, key = "Polarität", value = "Sentiment") %>% 
  mutate(Organisation = "Arbeitgeber") %>% rename(date = doc_id) 

sentiment.Arbeitnehmer.prop <- dfm_weight(meine.dfm.Arbeitnehmer, scheme = "prop") %>% 
  convert("data.frame") %>%
  gather(positive, negative, key = "Polarität", value = "Sentiment") %>% 
  mutate(Organisation = "Arbeitnehmer") %>% rename(date = doc_id) 

# zusammenfügen und reskalieren
sentiment.beide <- bind_rows(sentiment.Arbeitgeber.prop, sentiment.Arbeitnehmer.prop) %>% 
  filter(Polarität == "positive") %>% 
  select(date, Organisation, Sentiment) %>% 
  mutate(Sentiment = rescale(Sentiment, to = c(-1,1))) %>%
  mutate(Organisation = as.factor(Organisation)) 

# data wrangling for date variable
sentiment.beide$date <- unlist(sentiment.beide$date)
sentiment.beide$date <- as.Date(sentiment.beide$date, format = "%Y")
```

In einer zweiten Analyse wird der Fokus nicht auf den gesamten Korpus, sondern auf die Texte pro Jahr gelegt. Dies gibt mehr interpretierbare Informationen, da die Umstände in den einzelnen Jahren berücksichtigt werden können. In diesem Verfahren wurden die Scores der Wörter anhand der Gewichtung des Wörterbuchs miteinander verrechnet. Anschliessend wurde das Ergebnis auf einer Skala von -1 bis 1 herunterskaliert. In der Abbildung 4.2 ist zu sehen, dass die Schwankung beim SGB um einiges ausgeprägter war, als beim ZSAO. Beim Arbeitgeber:innenverband wurde ab Mitte der 1930er-Jahre eher neutral über das Thema Arbeitszeit geschrieben. Der verrechnete Sentiment-Score schwankte in einem Bereich zwischen -0.5 und 0.5. Vor dieser Stabilisierung wurde beim ZSAO aber sehr negativ über das Thema berichtet. Der Sentiment-Score im Jahr 1936 erreichte sogar das Ende der negativen Skala. Dieses negative Ende der Skala wurde bei der Zeitschrift des SGB nie erreicht. Beim Arbeitnehmer:innenverband schwankte der Score in einem grösseren Bereich und blieb kaum stabil. Spitzenwerte wurden sowohl auf der positiven Skala (1) wie auch auf der negativen Skala (-0.9) erreicht. Generell schien der SGB somit emotionaler über das Thema der Arbeitszeit zu berichten als der ZSAO.


```{r, fig.cap="verrechneter Sentiment Score pro Jahr pro Verband"}

ggplot(sentiment.beide , aes(date, Sentiment, colour = Organisation, group = Organisation)) + 
  geom_line() + 
  geom_hline(yintercept = 0, linetype = "dashed", color = "lightgray") + 
  geom_vline(xintercept =  as.numeric(lubridate::ymd("1950-01-01")), linetype = "dashed", color = "black") +
  scale_colour_brewer(palette = "Set1") + 
  scale_x_date(date_breaks = "6 years", date_labels = "%Y") + 
  theme(axis.text.x = element_text(angle = 45, hjust = 1)) + 
  ggtitle("Verrechnete Sentiment-Scores für beide Verbände") + 
  xlab("Jahr") + facet_grid(rows = vars(Organisation))

```


## LDA

Bei der LDA wurden die beiden Korpora getrennt voneinander analysiert. Aus diesem Grund werden die Ergebnisse in zwei Unterkapiteln beschrieben. Neben den quantitativen Klassifizierung wurden qualitative Auswertung von Zufallsstichproben gemacht. Dabei wurden die Texte zufällig aus den beiden Korpora ausgewählt und anschliessend von Hand codiert. Eine Übersicht über diese Kodierung findet sich im Anhang. Diese qualitative Auswertung hat geholfen, die Anzahl der Topics besser festlegen zu können. Erstens konnten so Topics, die vorher nicht interpretierbar waren, verstanden werden, etwa wenn Abkürzungen in den Topwörtern nicht aufgefallen sind oder wenn Wörter nicht eindeutig interpretierbar waren. Zweitens konnte ein besseres Verständnis bestimmter Topics erreicht werden. Zum Beispiel konnte erkannt werden, dass die französischen Wörter nur in den Statistiktabelle vorkommen. Für Topwörter, die trotz diesen zufällig ausgewählten Texten nicht interpretiert werden konnten, wurde jeweils eine KWIC-Suche durchgeführt. Dies erlaubte es, das Wort mithilfe des Kontexts zu verstehen. Ein weiterer Parameter, der bei der LDA Analyse von Rieger et al. ausgewählt werden muss, ist die Anzahl der Wiederholungen. Im Text von Rieger werden mindestens 50 Durchgänge vorgeschlagen. Diese Anzahl erwies sich für die Auswertungen dieser Korpora als sehr robust. Bei den Durchgängen mit derselben Anzahl Topics wurden die Topics immer wieder erkannt. Unterschiede ergaben sich nur in der Sortierung der Topics. Es gibt keine genaue Dokumentation, wie oft die LDA-Analysen durchgeführt worden sind. Beim Debugging von Scripten oder Plots wurde jeweils immer wieder der ganze Durchlauf reproduziert, inklusive den LDA-Analysen. Dies führte dazu, dass die Analysen mehrere Dutzend Mal durchgeführt worden sind und auf die Robustigkeit überprüft werden konnten.

### Schweizerischer Gewerkschaftsbund

Für die *Gewerkschaftliche Rundschau* wurden neun verschiedene Topics vorgegeben. Bei einer grösseren Anzahl Topics gab es solche, die nicht interpretiert werden konnten. Bei weniger Topics fielen aber jeweils einige der sonst differenzierbaren Topics weg. Die Anzahl der Topics wurde in Annäherungsschritten ausgewählt. Dabei wurden LDA-Analysen mit fünf bis 15 Topics durchgeführt. Eine Übersicht über die Topics findet sich in der nachfolgenden Abbildung. Dort werden die zehn häufigsten Wörter der Topics in einer Tabelle dargestellt.
```{r, results='asis'}
kbl(Topwords_Arbeitnehmer, caption = "Topics SGB", booktabs = T) %>% 
  kable_styling(latex_options = c("hold_position", "striped", "scale_down"))
```


Aus diesen Topwords können nun die verschiedenen Topics herausgelesen werden. Wie in der Tabelle zu sehen ist, gab es zwei unbrauchbare Topics. Diese Topics hatten nichts mit dem Thema der Arbeitszeit zu tun, sondern sind aufgrund der Beschaffung des Datenmaterials herausgebildet worden. Das Topic 9 wird aus Wörtern gebildet, die jeweils in einem spezifischen Abschnitt der Zeitschrift zu finden waren. In diesem Abschnitten fanden sich die Angaben zum Herausgeber („Gewerkschaftsbund“, „Bern“), zu den Bestellmodalitäten des Hefts („jährlich“, „Bestellung“) sowie ein Hinweis zu einer Reihe von anderen Büchern, die bereits herausgegeben worden sind. Eines dieser Bücher ist von Max Weber und hat das Wort „Arbeitszeit“ im Titel. Dies ist auch der Grund, wieso immer wieder Texte mit der Auflistung dieser Informationen erschienen. Auch das Topic 7 wurde wahrscheinlich aufgrund dieser Auflistung geformt. Die Wörter „wurde(n)“ und „damals“ implizieren etwas Vergangenes. „Buch“, „Seiten“ und „Verfasser“ beziehen sich auf eine Publikation. Es ist möglich, dass dieses Topic auch teilweise in den Texten auftauchte, bei denen eine Referenz gemacht wurde. 

Die anderen sieben Topics zeigten gut abgrenzbare Themen, die mit dem Thema Arbeitszeit zu tun haben. Das Topic 1 entsprach der Diskussion um die Automatisierung und wie die zu erwartenden Zeitgewinne verteilt werden. Die Wörter „soziale“ und „Freizeit“ weisen dabei auf eine sozialpolitische Haltung hin, was beim SGB durchaus sinnvoll war. „Ländern“ und „Bundesrepublik“ zeigt, dass dieses Thema nicht national isoliert war, sondern sich jeweils auch an anderen Ländern orientiert hat.

Dies wird auch im Topic 4 noch einmal verstärkt dargestellt. Dieses Topic besteht fast ausschliesslich aus Wörtern, die zeigen, wie international diese Diskussion ist. Mithilfe der qualitativen Analyse konnte ausserdem festgestellt werden, dass einige der Artikel über die Entwicklungen und Verhandlungen der International Labour Organization (ILO) berichteten. Dies wird durch die Wörter „Übereinkommen“ und „Kommission“ gut gezeigt. Gleichzeitig berichtete der SGB auch über die eigenen Verhandlungen. Dies ist im Topic 6 erkennbar, in dem auch Wörter zu politischen Verhandlungen verwendet wurden („Verträge“, „Verhandlung“). Bei diesen Verträgen bezog es sich wohl auf die abgeschlossenen GAV zwischen den Betrieben und den Verbänden. Auch der Staat wurde als dritte Ordnungskraft erwähnt („EVD“ stand für Eidgenössisches Volkswirtschaftsdepartement). Die rechtlichen Dimensionen der Arbeitszeitfrage war in den Topics gut erkennbar. Das Topic 2 bezog sich auf verschiedene Regelungen („Vorschriften“, „Regelung“, „Bestimmungen“) und die Rechtsartikel („Art“). Speziell oft wurden dabei wahrscheinlich die Bestimmungen zu Jugendlichen und Ferien besprochen. Nebst den Jugendlichen wurde anscheinend auch öfters über Frauen (sic!) und Arbeitsbedingungen geschrieben. Das Topic 3 zeigt, dass in dieser Diskussion sowohl die Arbeitszeit („Uhr“, „Pausen“), die Arbeitsqualität („Getränke“, „Luft“) wie auch der Arbeitsort („Heimarbeit“) diskutiert worden sind. 

Die letzten beiden Topics bezogen sich auf die Entwicklung oder den momentanen Stand der Arbeitszeit („Arbeiter“, „Arbeitszeit“). Das Topic 5 scheinte sich dabei mit Statistiken zu befassen. Es wurden einige Wörter verwendet, die auf die Quantifizierung von Sachverhalten hindeuten („Prozent“, „Stunden“, „Zahl“, „pro“, „Jahr“). Auch im Topic 8 wurde das Wort „mehr“, das einen quantitativen Vergleich zeigt, benützt. Dabei ist jedoch nicht ganz klar, ob sich das mehr auf die Arbeitszeit oder Arbeitsbedingungen bezog. Es wird eine negative Wertung des Diskurses für Arbeitnehmer:innen deutlich. Diese Wertung wird durch die Begriffe „immer“ und „müssen“ verstärkt.

Eine weitere Möglichkeit, die Topics besser zu verstehen, ist die Entwicklung über die Zeit anzuschauen. Dafür wird der Anteil des Topics am Gesamtkorpus über die Jahre geplottet. So kann zum Beispiel bestimmt werden, ob sich ein Topic auf eine bestimmte Zeit bezieht oder ob es konstant ein wichtiges Thema war. Die nicht brauchbaren Topics wurden nicht in diese Analyse miteinbezogen. Aus diesem Grund sind nur sieben Topics auf dem Plot zu sehen.

```{r Prepare PlotTopics SGB, include=FALSE}
tosca_corpus$meta$id <- paste("id", tosca_corpus$meta$id, sep = "")

```

```{r, fig.cap="Anteil der Topics beim SGB verteilt über die Jahre"}
plotTopic(object = tosca_corpus, ldaresult = Prototype_LDA, ldaID = names(Corpus_Prototype),
          rel = TRUE, curves = "smooth", smooth = 0.1, legend = "topleft", ylim = c(0, 0.5), unit = "year",
          select = c(1,2,3,4,5,6,8), tnames = c("Automation", "Rechtslage", "Frauen", "International", "Statistik", "SGB", "Mehr"), xlab = "Jahr", ylab = "Anteil", main = "Anteil Topics pro Jahr")
```

Am häufigsten vertreten war Topic 8, das die negativen Erfahrungen in der Diskussion um die Arbeitszeit ausdrückt. Bis ins Jahr 1962 hatte dieses Topic, mit kleinen Ausnahmen, den höchsten Anteil aller Topics am Gesamtkorpus. Nach 1962 fiel das Topic steil, bis es 1967 wieder stark anstieg und bis 1970 wieder das meist vertretene Topic war. Das zweite starke Topic war die Nummer 5, das die Spitzenposition vom Topic 8 in den 40er-Jahren kurz abgelöst hat und durchgehend stark vertreten war. Dabei handelte es sich um die Statistiken über die Arbeitszeit. Das letzte Topic mit hohen Höchstwerten war das internationale-Topic. Auch dieses Topic blieb konstant wichtig, war jedoch von hoher Fluktuation gekennzeichnet.

Die mittleren Topics waren das Topic 2 und 6. Das Topic um rechtliche Bestimmungen blieb bis Mitte der 1940er-Jahre ziemlich stark vertreten. Anschliessend nam der Anteil jedoch schnell ab, bis es sich dann Mitte 50er-Jahre wieder ein bisschen gefangen hat. Das Topic mit den Berichten über die Aktivitäten des SGB tauschte den Anteil ungefähr mit dem rechtlichen Topic aus. Bis zu den 1940er-Jahren war das SGB-Topic konstant unterhalb des rechtlichen Topics. Ab den 1950er-Jahren stieg und fiel es kontrastierend des rechtlichen Topics, bis es dann ab den 1960er-Jahren kaum mehr vorkam. 
Die Topics, die am wenigsten häufig vorkamen, sind das Topic 1 und 3. Die Diskussion um Frauen und die Arbeitszeit erreichte immer wieder kurze und hohe Gipfel. Dabei ist vor allem der Gipfel zwischen 1964 und 1966 interessant. Das Frauen-Topic war da mit Abstand das meist vertretene Topic. Das Automation-Topic hatte einen sehr kleinen Anteil am ganzen Korpus. Es blieb jedoch relativ konstant und kam trotzdem immer in den Texten vor. 
Generell ist auffällig, wie fast alle Topics im Jahr 1964 stark an Anteil verloren und alle ausser drei Topics (Frauen, SGB und Mehr) sogar auf Null Prozent Anteil sanken. Ab dem Jahr 1966 und 1967 stiegen fast alle Topics wieder rasant an. 

### Zentralverband Schweizerischer Arbeitgeber-Organisationen

Auch beim Korpus des *Schweizer Arbeitgebers* wurde die Anzahl Topics mit Annäherungsschritten bestimmt. Da der Korpus allerdings um einiges grösser ist, wurde auch die Anzahl der Topics höher angesetzt. Ausprobiert wurden LDAs mit sieben bis 20 Topics. Schlussendlich wurde das Ergebniss mit 12 Topics ausgewählt, auch hier aus dem Grund, dass bei weniger Topics einige der vorhandenen spannenden Topics nicht mehr angezeigt werden. Die Topwords der Topics sind folgende:
```{r}
kbl(Topwords_Arbeitgeber, caption = "Topics ZSAO", booktabs = T) %>% 
  kable_styling(latex_options = c("scale_down", "hold_position", "striped"))
```


Ähnlichkeiten mit dem anderen Korpus zeigen die Topics 1 und 5. Das Topic 1 entsprach dem Topic 8 des SGB. Die Wörter „heute“, „mehr“, „müssen“ und „Arbeitszeit“ waren in beiden Korpora in diesem Topic aufzufinden. Beim Topic 5 handelte es sich um ein Topic über die rechtlichen Bestimmungen. Die Wörter „Bestimmung“, „Art“, „Vorschriften“ und „Stunden“ waren in beiden Korpora in diesem Topic zu finden. Während es beim SGB vor allem um Jugendliche und die Ferien ging, schien es beim ZSAO um das Arbeitsgesetz oder das Fabrikgesetz als ganzes zu gehen. Das Thema Ferien wurde in den Texten des Arbeitgeber:innenverbandes in einem eigenen Topic ausgewiesen. Im Topic 9 schien es um die verschiedenen Ferienabmachungen („Bestimmungen“, „Art“) der Unternehmen und Gewerkschaften zu gehen. Das Topic 8 im Arbeitgeber:innenkorpus lässt sich mit dem Topic 6 des SGB vergleichbar, war jedoch anders ausgestaltet. In diesem Topic ging es um die Aktivität und den Bestand des Verbandes. Nebst der Berichterstattung über seine politische Aktivität berichtete der ZSAO auch über die eigenen Mitglieder. Die Wörter „Arbeitgeberorganisation“, „Verband“, „Arbeitgeberverband“ und „Zentralverband“ bezogen sich sowohl auf den ZSAO wie auch auf kleinere Verbände. Die Angaben „Schweiz“ und „Zürich“ beschreiben, an welchen Orten die Mitgliederverbände tätig waren.

Die Topics 3 und 12 lassen sich nicht mit einem Topic aus dem SGB-Korpus vergleichen. Im Topic 12 finden sich Wörter, die den Titel einer Person angeben („Dr“ und „Prof“). Nach einer genaueren Analyse des Kontexts der Wörter wurde klar, dass mit diesem Topic auf bestimmte Personen verwiesen wurde. Meistens war dies entweder im Kontext eines Zitats (daher auch das Wort „Seiten“) oder mit einem Hinweis auf eine abgehaltene Sitzung und der anwesenden Personen (z.B. von einer bestimmte „AG“). Das Topic 3 zeigt ein Argument der Arbeitszeitdiskussion auf. Es ging um die Ansicht, dass Arbeit eines der Grundbedürfnisse der Menschen war („Arbeit“ und „Menschen“). Ausserdem ging es um die Auswirkungen von Arbeitszeitverkürzungen auf die Betriebe und Mitarbeitenden („Mitarbeiter“, „Betrieb“, „Vorgesetzten“, „Arbeiter“, „Angestellten“ und „Meister“). 

Im Korpus des ZSAO waren Wörter, die quantifizieren, um einiges öfter vorhanden als bei den Texten des SGB. So fanden sich in diesem Korpus gleich vier verschiedene Statistik Topics. Das Topic 4 lässt sich am ehesten mit dem Statistik Topic des SGB vergleichen. Das Topic repräsentierte kein bestimmtes Thema, sondern zeigt die Verwendung quantifizierender Wörter auf („rund“, „Zahl“, „Quartal“, „Jahr“, „Mio“ und „Franken“). Das Topic 11 zeigt Statistiken zu Wohnungen, Beschäftigung („d'emploi“) und Import („l'importation“). Diese Statistiken wurden jeweils auf deutsch und französisch abgedruckt. Es schien sich dabei um ein regelmässiges Register („index“) eines Quartals zu handeln. Das Topic 7 repräsentierte Exportstatistiken. Im Topic 2 schien es um eine Gegenüberstellung von Lebenskosten und Stundenverdiensten zu gehen. 

Ein schön abgrenzbares Topic fand sich bei den Nummern 6 und 10. Im Topic 6 wurden verschiedene politische Verhandlungsparteien („Bundesrat“, „Kommission“ und „Nationalrat“) und das politische Instrument („Initiative“) erwähnt. Mit grosser Wahrscheinlichkeit bezog sich das Topic auf die Initiative der 44-Stundenwoche des Landesrings der Unabhängigen und der SGB Initiative „Zur Verkürzung der Arbeitszeit“. Im Topic 10 wurden Begriffe über Streik und dessen Auswirkung angezeigt. Dabei schien es vor allem ein Bericht über die Verhandlungen des ZSAO mit den Gewerkschaften zu sein.

```{r Prepare PlotTopics ZSAO, include=FALSE}
#topics over time 
tosca_corpus_Arbeitgeber$meta$id <- paste("id", tosca_corpus_Arbeitgeber$meta$id, sep = "")

```

Auch für diesen Korpus wurden einige Topics ausgewählt, die genauer angeschaut wurden. Dafür wurden die Topics 1 (Mehr), 3 (Diskussionen um die Verkürzung der Arbeitszeit), 5 (rechtliche Bestimmungen), 6 (Initiativen), 8 (Aktivität des ZSAO), 9 (Ferien) und das Topic 10 (Streik) ausgewählt.

```{r, fig.cap="Anteil der Topics beim ZSAO verteilt über die Jahre"}
plotTopic(object = tosca_corpus_Arbeitgeber, ldaresult = Prototype_LDA_Arbeitgeber, 
          ldaID = names(Corpus_Prototype_Arbeitgeber),
          rel = TRUE, curves = "smooth", smooth = 0.1, legend = "left", ylim = c(0, 0.5), unit = "year",
          select = c(1,3,5,6,8,9,10),
          tnames = c("Mehr","Arbeit", "Rechtslage", "Initiativen", "ZSAO", "Ferien", "Streik"),
          xlab = "Jahr", ylab = "Anteil", main = "Anteil Topics pro Jahr")
```

Bei dieser Grafik fällt direkt auf, dass der Anteil des Topic 1 am gesamten Korpus hoch war. Teilweise war es in fast 50% aller Texte zu finden. Es bestand eine grosse Differenz zwischen diesem Topic und den restlichen. Einzig das Ferien-Topic hatte einmal einen Anteil im ähnlichen Bereich. Mitte der 1940er-Jahre schien das Ferien Topic den Anteil des Topic 1 zu übernehmen. Nach diesem kurzen Hoch fiel der Anteil aber schnell wieder auf unter 10%. Am Ende des Untersuchungszeitraums stieg der Anteil des Ferien Topic wieder steil an. Das Topic zur Rechtslage hatte auch einen kurzen Anstieg zu Beginn der 40er-Jahren. Zwei weitere Spitzenwerte erreicht das Topic in den 1960er-Jahren. Das Topic der Initiativen wurde kurz vor den 50er-Jahren bis Ende der 60er-Jahre diskutiert. Dies bestätigt die Annahme, dass es sich wirklich um die beiden Initiativen handelte. Der Sammelbeginn der Initiative zur 44-Stundenwoche war 1954 und die Abstimmung schlussendlich 1958. Bei der Initiative des SGB wurde 1959 begonnen, Unterschriften zu sammeln, bis sie 1964 schlussendlich zurückgezogen worden ist.

Die letzten Topics über Streik, die Diskussion um Arbeit und die Aktivität des Verbandes kamen selten vor. Der höchste Anteil des Streik-Topics wurde zu Beginn des Zeitstrahls in den 1930er-Jahren gemessen. Nach dem Friedensabkommen von 1937 stieg der Anteil aber kaum über 5%, mit Ausnahme von vier Jahren um 1950. Beim Topic 3 waren vor allem zwei Phasen mit höherem Anteil zu erkennen. Die erste Phase dauerte ca. zehn Jahre zwischen 1935 - 1945. Die zweite Phase war kürzer und dauerte von ca. 1949 - 1954. Ähnlich wie beim Ferien-Topic stieg am Ende des Untersuchungszeitraums der Anteil dieses Topics wieder an. Das Aktivität-Topic hatte bis Mitte der 40er-Jahre einen kleinen Anteil zu verzeichnen. Danach kam es kaum noch vor, bis der Anteil am Ende des Zeitstrahls wieder anstieg.


### Validität

Die Validitätsprüfung wurde mithilfe von Intruderwords durchgeführt. Das Ziel dieser Methode ist laut Chang et al., die Kohärenz der Topics zu messen [@10.5555/2984093.2984126, S.3]. Durchgeführt wurden die Überprüfungen von zwei Personen ohne Vorwissen und dem Autor dieser Arbeit. Die genauen Ergebnisse sind im Appendix A dieser Arbeit angehängt.

Bei den Topics des SGB-Korpus konnten die Personen ohne Vorwissen zwölf Intruderwords richtig identifizieren. Dies entspricht bei einem Total von 54 Durchgängen einer 22%-Quote. Person 1 hat mit 33% besser abgeschnitten als Person 2 (11%). Der Autor konnte 22 der Intruderwords richtig erkennen. Dies entspricht einer Quote von 81% (27 Durchgänge). Zwischen den Personen ohne Vorwissen und dem Autor besteht ein Unterschied von 59%. Das Wissen über den Forschungsgegenstand hat einen signifikanten Einfluss auf das Verständnis der Topics. Dennoch scheinen die Topics sprachlich nicht kohärent zu sein, da sonst die Ergebnisse der beiden Personen ohne Vorwissen besser sein müssten.

Beim Korpus des ZSAO wurden pro Person 36 Durchgänge durchgeführt. Die beiden Personen ohne Vorwissen konnten zusammen 41% aller Intruderwords richtig identifizieren. Interessanterweise schneidet hier Person 2 mit 47% besser ab als Person 1 mit 36%. Während die beiden Personen ohne Vorwissen hier besser abschneiden, konnte der Autor nur noch 75% richtig erkennen. Der Unterschied beträgt noch 34% und ist weniger signifikant als beim Korpus des SGB. Die Topics hier scheinen sprachlich besser voneinander abtrennbar zu sein, da immerhin fast die Hälfte aller Intruderwords von den Personen ohne Vorwissen erkannt werden konnten. 