# Literaturverzeichnis

<div id="refs"></div>


# (APPENDIX) Appendix {-}

# Ergebnisse der Validitätsprüfung

Eine Zeile repräsentiert immer einen Durchgang. Die Spalte „numIntruder“ zeigt die Anzahl Intruderwords, also entweder 0 oder 1. „MissIntruder“ zeigt an, ob der Intruder nicht erkannt wurde, dabei entspricht eine 1 nicht erkannt. Die Spalte „falseIntruder“ zeigt eine 1 wenn ein falsches Wort als Intruderword gekennzeichnet wurde. Für die richtig erkannten Intruderwords gibt es somit zwei mögliche Kombinationen: Entweder eine 0, 0, 0 oder eine 1, 0 , 0 Kombination.

```{r include=FALSE}

Validitat_Arbeitgeber <- read.csv(file = "E:/R Projects/Daten_MA/Masterarbeit/data/Validität_Arbeitgeber.csv")

Validitat_Arbeitnehmer <- read.csv(file = "E:/R Projects/Daten_MA/Masterarbeit/data/Validität_Arbeitnehmer.csv")


```
## Prüfung SGB-Korpus
```{r}

Validitat_Arbeitnehmer
```
## Prüfung ZSAO-Korpus
```{r}
Validitat_Arbeitgeber
```


# Qualitative Kodierung der Texte

In diesem Anhang befindet sich ein Forschungsmemo, das während dem Forschungsprozess entstanden ist. Es wurde in dieser Form beibehalten und nicht mehr abgeändert. 

## Stichproben ZSAO

### 1 Stichprobe

Um einen besseren Einblick in das emprirische Material zu erhalten wurde eine Stichprobe von 15 Artikeln gemacht. Diese werden hier händisch kodiert. Die Stichprobe wurden mit `sample.int(n = 2217, size = 15)` gezogen.


- 1797  Statistik
- 209   Vergleich zu Amerika, Arbeitsschutz, verwirrender Text
- 476   Werbung technisches Produkt
- 409   Beitrag zum Beschäftigungsgrad, Krieg fordert Arbeitszeitreduktion
- 1246  Arbeitszeitreduktion --> Ausländische Arbeiter, Vetrag > Gesetz
- 1505  Werbung Ovomaltine
- 917   Statistik
- 155   Beschreibung über einen Job
- 1122  Hochkonjunktur, mehr ausländische Arbeitskraft, Preis gleich bleiben, keine Arbeitszeitreduktion oder Lohnerhöhungen
- 591   Schweden Unterrichtsform für Ausbildung geht nicht auf Arbeitszeit
- 128   Schweiz als Lohninsel, Senkung von Löhnen und Preisen für Anpassung an den Weltmarkt
- 474   Werbung technisches Produkt
- 1513  Statistik
- 37    Lohn
- 1364  Produktivitätssteigerung fraghaft, verfrühte Arbeitszeitreduktion in Verwaltungen

### 2 Stichprobe

`sample.int(n = 2217, size = 15)`

- 1770    Information Handelskammer, Hochkonjunktur keine Arbeitszeitverkürzung
- 1593    Analyse zu Arbeitslosenversicherung & Einführung 5 Tage Woche Basel Stadt
- 2141    Analyse zu entplafonierten Ausländer*innen
- 1795    Statistik
- 69      Analyse Stoffbranchen, schlechte Konjunkturlage zu wenig Nachfrage, Verkürzung Arbeitszeit
- 2173    Analyse Freizeitgestaltung, klare Trennung von Arbeitszeit und Freizeit
- 1739    Analyse Streik Gipser, Kritik SGB und SP
- 760     Analyse zum Entwurf des Arbeitsgesetz
- 1409    Dokument vorhin anschauen
- 621     Werbung technisches Produkt
- 630     Statistik, Event Ausschreibungen
- 846     Analyse Schweiz im Vergleich zu USA/Ausland, Schweiz muss mehr arbeiten weil Bodenschätze fehlen
- 377     Analyse Stoffbranchen, Arbeitsfriede, Kompromiss zu möglicher Arbeitszeitverlängerung
- 1834    Analyse Arbeitszeit Verwaltung, Fremdarbeiter*innen
- 19      Analyse Streiks, Kritik Kommunistischer Metallarbeiterverband

## Stichprobe SGB

### 1. Stichprobe
Auch beim SGB-Korpus wurde eine Stichprobe gezogen. `sample.int(n = 1027, size = 15)`

- 288   Interpretation von Arbeitszeitstatistiken, positive Bilanz
- 654   Arbeitszeitreduktion und Folgen auf die Kosten
- 488   Verkürzung der Arbeitszeit Max Weber
- 690   Wichtigkeit von Arbeitnehmer:innen Organisation für bessere Arbeitsbedingungen
- 41    Informationen vom Internationalen Gewerkschaftsbund
- 867   Information zu Kompromiss von Arbeitgeber:innen und Arbeitnehmer:innen --> Arbeitsfriede, Arbeitszeit nur wenn wirtschaftlich möglich
- 974   Solidarisierung mit ausländischer Arbeiterschaft
- 693   Internationaler Vergleich, Lohn und Arbeitszeit schlecht
- 335   Informationen zur internationalen Arbeitskonferenz
- 211   Internationale Arbeitskonferenz, automatische Tafelglashütten
- 845   Jugendliche und Arbeitnehmer:innen, Information zu einem Gesetztesentwurf
- 702   Analyse zu Arbeitszeitentwicklung und Argumenten der Gegner
- 496   Rationierung von Lebensmitteln pro Arbeit
- 506   Verkürzung der Arbeitszeit Max Weber
- 187   Informationen vom Internationalen Gewerkschaftsbund, Arbeitszeit als wichtiges Thema gegen Arbeitslosigkeit

### 2. Stichprobe

`sample.int(n = 1027, size = 15)`

- 730   Analyse Vollbeschäftigung, Forderung Einbezug von Arbeitnehmenden
- 242   Statistik zu Erfolg einer Bewegung
- 846   Analyse Generalstreik, Distanzierung von kommunistischen Beschuldigungen
- 444   medizinische Analyse von Jugendarbeit
- 119   Analyse historische Entwicklung Gesetz Jugendarbeit
- 872   Analyse historische Entwicklung GAV
- 387   Analyse historische Entwicklung Arbeitsabmachungen
- 001   Verkürzung der Arbeitszeit Max Weber
- 726   Analyse USA, Forderungen nach Lohnerhöhung und Arbeitszeitverkürzung
- 417   Zitat Regierungsrat zur Regelung in Kollektivverträgen
- 335   siehe oben
- 241   Analyse politische/ökonimische Lage, Ausblick (und Betonung Notwendigkeit) Arbeitsgesetz
- 323   Information zu Regelgung von Kündigung und Lohnzahlung
- 545   Analyse zu Besprechung eines Entwurfs des SGB


Weil ein Text bereits in der ersten Stichprobe vorgekommen ist wird nocheinmal ein Text ausgewählt: `sample.int(n = 1027, size = 1)`

- 994   Analyse historische Entwicklung GAV und Rechtslage


## Interpretationen

### Nach 1. Stichprobe
Die Zeitung der Arbeitnehmer:innen scheint vor allem für politische Informationen gebraucht zu werden. Es scheint auch einige persönliche wie auch wissenschaftliche Analysen zu geben.
Auf der Arbeitgeber:innenseite gibt es auch unkommentierte Beiträge zur Arbeitszeit (so zum Beispiel die Statistiken). Ein Unterschied zur Zeitschrift des SGB ist, dass es in der Zeitschrift des ZSAO Werbung gibt. Der Anteil an persönlichen und wissenschaftlichen Analysen ist in der Stichprobe höher als beim SGB.
Beide Zeitungen zeigen immer wieder internationale Vergleiche. Bei der Arbeitgeber:innenseite meistens negative Vergleiche (im Ausland ist das und das schief gegangen), auf der Arbeitnehmer:innenseite eher negative Vergleiche der Schweiz (im Ausland ist es so und so bei uns in der Schweiz leider noch so)

### Nach 2. Stichprobe
Grosser Unterschied der Konjunkturlage ist beim ZSAO deutlich zu spüren. Arbeitzeitverkürzung bedeutet unterschiedliche Dinge je nach Konjunkturphase. In einer schlechten Phase wird die Arbeitszeitverkürzung von Arbeitgeber:innenseite her genutzt, um den Betrieb zu schützen und weiterhin überleben zu lassen. Es besteht zu wenig Nachfrage und somit zu wenig Arbeit, die Arbeitszeitverkürzung geht zu Lasten der Arbeitnehmer:innen. In einer starken Konjunkturphase wird die Arbeitszeitverkürzung von den Arbeitgeber:innen als eine einschränkende Auflage wahrgenommen, die das Wachstum der Unternehmen verhindert. Es besteht eine hohe Nachfrage und die Arbeitsstunden reichen nicht aus. Eine Arbeitszeitverkürzung würde darum noch stärker schaden.
Aus Arbeitnehmer:innensicht scheint die Arbeitszeitverkürzung eine ideologische Forderung zu sein, die von der konjunkturrellen Lage unabhängig ist. Die Lage spielt aber dennoch eine Rolle für die Verhandlungen zwischen Arbeitgeber:innen und Arbeitnehmer:innen. Da auch die Arbeitnehmer:innen in ihren Kompromissen die momentane Lage mit einbezieht (z.B. Phasenweise Reduktion statt Reduktion auf einmal).

Im SGB-Korpus scheint es je nach Zeit auch eine unterschiedliche Distanzierung zu kommunistischer Haltung zu geben. Während in den Nachkriegsjahren eine Distanz von der kommunistischen Haltung zu sehen ist, ist in der Vorkriegszeit noch keine Distanz zu erkennen. So wird in einem Text zur Jugendarbeit zum Beispielt von „jungen Proletatieren“ gesprochen (Text 119). In einem anderen Text (994) wird über die Lösung von ideologischen Ketten in den zwanziger Jahren gesprochen.