---
title: "Notizen"
author: "Lukas Jakob"
date: '2022-06-02'
output: 
  html_document:
    toc: True
    
fontsize: 12pt
geometry: margin = 1.2in #Ränder

header-includes: 
- \usepackage{placeins} # https://cocky-elion-5880fb.netlify.app/2016/03/30/writing-your-thesis-with-r-markdown-5-the-thesis-layout/
- \usepackage{setspace}
- \usepackage{chngcntr}
- \linespread{1.25}  
- \counterwithin{figure}{section}
- \counterwithin{table}{section}
---

```{r setup, include=FALSE}
knitr::opts_chunk$set(echo = TRUE)
```

```{r}
library(knitr)
load(file = "E:/R Projects/Daten_MA/Masterarbeit/data/Topwords_Arbeitgeber.rds")
load(file = "E:/R Projects/Daten_MA/Masterarbeit/data/Topwords_Arbeitnehmer.rds")
```

## Stichproben Arbeitgeber

Um einen besseren Einblick in das emprirische Material zu erhalten wurde eine Stichprobe von 15 Artikeln gemacht. Diese werden hier händisch kodiert. Die Stichprobe wurden mit `sample.int(n = 2217, size = 15)` gezogen.


- 1797  Statistik
- 209   Vergleich zu Amerika, Arbeitsschutz, verwirrender Text
- 476   Werbung technisches Produkt
- 409   Beitrag zum Beschäftigungsgrad, Krieg fordert Arbeitszeitreduktion
- 1246  Arbeitszeitreduktion --> Ausländische Arbeiter, Vetrag > Gesetz
- 1505  Werbung Ovomaltine
- 917   Statistik
- 155   Beschreibung über einen Job
- 1122  Hochkonjunktur, mehr ausländische Arbeitskraft, Preis gleich bleiben, keine Arbeitszeitreduktion oder Lohnerhöhungen
- 591   Schweden Unterrichtsform für Ausbildung geht nicht auf Arbeitszeit
- 128   Schweiz als Lohninsel, Senkung von Löhnen und Preisen für Anpassung an den Weltmarkt
- 474   Werbung technisches Produkt
- 1513  Statistik
- 37    Lohn
- 1364  Produktivitätssteigerung fraghaft, verfrühte Arbeitszeitreduktion in Verwaltungen


## Stichprobe Arbeitnehmer

Auch beim Arbeitnehmer-Korpus wurde eine Stichprobe gezogen. `sample.int(n = 1027, size = 15)`

- 288   Interpretation von Arbeitszeitstatistiken, positive Bilanz
- 654   Arbeitszeitreduktion und Folgen auf die Kosten
- 488   Verkürzung der Arbeitszeit Max Weber
- 690   Wichtigkeit von Arbeitnehmer Organisation für bessere Arbeitsbedingungen
- 41    Informationen vom Internationalen Gewerkschaftsbund
- 867   Information zu Kompromiss von Arbeitgeber und Arbeitnehmer --> Arbeitsfriede, Arbeitszeit nur wenn wirtschaftlich möglich
- 974   Solidarisierung mit ausländischer Arbeiterschaft
- 693   Internationaler Vergleich, Lohn und Arbeitszeit schlecht
- 335   Informationen zur internationalen Arbeitskonferenz
- 211   Internationale Arbeitskonferenz, automatische Tafelglashütten
- 845   Jugendliche und Arbeitnehmerinnen, Information zu einem Gesetztesentwurf
- 702   Analyse zu Arbeitszeitentwicklung und Argumenten der Gegner
- 496   Rationierung von Lebensmitteln pro Arbeit
- 506   Verkürzung der Arbeitszeit Max Weber
- 187   Informationen vom Internationalen Gewerkschaftsbund, Arbeitszeit als wichtiges Thema gegen Arbeitslosigkeit

## Erste Interpretationen

Die Zeitung der Arbeitnehmer scheint vor allem für politische Informationen gebraucht zu werden. Es scheint auch einige persönliche wie auch wissenschaftliche Analysen zu geben.
Auf der Arbeitgeberseite gibt es auch unkommentierte Beiträge zur Arbeitszeit (so zum Beispiel die Statistiken). Ein Unterschied zur Arbeitnehmerzeitung ist, dass es in der Arbeitgeberschrift Werbung gibt. Der Anteil an persönlichen und wissenschaftlichen Analysen ist in der Stichprobe höher als bei der Arbeitnehmerzeitung.
Beide Zeitungen zeigen immer wieder internationale Vergleiche. Bei der Arbeitgeberseite meistens negative Vergleiche (im Ausland ist das und das schief gegangen), auf der Arbeitnehmerseite eher negative Vergleiche der Schweiz (im Ausland ist es so und so bei uns in der Schweiz leider noch so)

## LDA Topics

### Arbeitgeber

```{r}
kable(x = Topwords_Arbeitgeber)
```

 

### Arbeitnehmer

```{r}
kable(x = Topwords_Arbeitnehmer)
```

